【裁判字號】    97,易,681
【裁判日期】    971015
【裁判案由】    竊盜
【裁判全文】
臺灣臺南地方法院刑事判決               97年度易字第681號
公  訴  人  臺灣臺南地方法院檢察署檢察官
被      告  AGUINALDO.
                    外僑居留證.
選任辯護人  曾怡靜律師
上列被告因竊盜案件，經檢察官提起公訴（97年度偵字第3440號
），本院判決如下：
    主  文
AGUINALDO ELIZABETH LABUGUEN竊盜，處有期徒刑貳月，如易科
罰金，以新臺幣壹仟元折算壹日，並於刑之執行完畢或赦免後，
驅逐出境。
    事  實
一、AGUINALDO ELIZABETH LABUGUEN自民國96年5月29日起即入
    境並受僱於丙○○，在臺南市○區○○路451巷38弄1號丙○
    ○住處幫傭，惟竟意圖為自己不法之所有，於民國97年2月
    17日至18  日間某時許，潛入雇主丙○○之房間，徒手竊取
    丙○○所有之珍珠項鍊及水晶項鍊各1條，得手後，將之藏
    放在其房間內之行李袋之外側袋內，並予以上鎖。嗣丙○○
    於97年2月18日某時發現上開物品失竊，遂電召仲介幫傭之
    金格蘭企業顧問有限公司（下稱金格蘭公司）經理陳慶祥及
    翻譯乙○○前來並報警處理。丙○○再偕同陳慶祥、乙○○
    等人前去AGUI NALDO ELIZABETH  LABUGUEN房間，當場徵得
    AGUINALDO   ELIZABETH  LABUGUEN同意後，由AGUINALDO
    ELIZABETH LABUGUEN自行持鑰匙打開上開行李袋之外側袋後
    ，發現內有珠寶盒1個（內裝有丙○○所有之珍珠項鍊及水
    晶項鍊各1條），始悉上情。
二、案經丙○○訴由臺南市警察局第五分局報請臺灣臺南地方法
    院檢察署檢察官偵查起訴。
    理  由
甲、關於證據能力之部分：
一、告訴人丙○○於司法警察詢問時所為之陳述，係屬被告以外
    之人於審判外之言詞陳述，既經被告及辯護人方面明示不同
    意採為證據之意思，依刑事訴訟法第159條第1項之規定，本
    院認為不具證據能力。
二、又證人丙○○、乙○○、陳慶祥於偵查中向檢察官所為之陳
    述，業經合法具結，且並無證據證明有何顯不可信之情況，
    依刑事訴訟法第159條之1第2項之規定，本院認為均具有證
    據能力。
三、上述經排除之證據以外之供述證據及非供述證據，既經被告
    及辯護人方面表示同意採為證據，且無事實顯示係公務員因
    違法蒐證所取得之證據，本院審酌該等供述及非供述證據作
    成時之情況，亦認為適於作為證據，依刑事訴訟法之相關規
    定，應認為均有證據能力。
乙、實體部分：
一、訊據被告矢口否認有何竊盜犯行，辯稱：案發當時，是因為
    翻譯人員（即乙○○）跟伊講說警察叫伊承認，這樣就沒有
    事情，伊才會承認云云。辯護意旨則補充：被告之行李箱內
    部，塑膠布夾層早已破損有一約拳頭大之破洞，可自該破洞
    塞進約珠寶盒大小之物品於外袋中，被告於97年2月18日遭
    搜索時，該外袋拉鍊雖拉上並上鎖，惟仍可自該破洞中塞進
    物品至外袋，是被告從未見過該珠寶盒，亦未曾見過該失竊
    之項鍊，從而並未竊取珠寶盒云云。
二、經查：
（一）被告對於其自96年5月起至案發當時均係在告訴人上揭住
      處幫傭，及97年2月18日告訴人確有會同仲介公司之陳慶
      祥經理、翻譯人員乙○○等人前往被告之房間內，由被告
      持鑰匙自行將其行李袋中有上鎖之外側袋打開，並從其內
      找到告訴人所失竊之珠寶盒1個（其內有珍珠項鍊及水晶
      項鍊各1條）等情，固不爭執，並經證人丙○○、陳慶祥
      、乙○○等人於偵查中具結後證述屬實，復有贓物認領保
      管單、法務部--外勞動態資訊連結作業（單）、被告護照
      及居留證影本各1份、照片6張等在卷可稽，是此部分應堪
      信為真實。
（二）再查，發現系爭珠寶盒之被告行李袋係置放在被告之房間
      內，且該外側袋所上之鎖，確只有被告本人才有鑰匙打開
      ，此亦經被告於警詢時供述在卷（警卷第2頁參見），而
      被告於被發現一開始當時，確曾經在現場透過翻譯人員乙
      ○○向其他在場人承認過有拿取系爭珠寶盒及其內之珍珠
      項鍊及水晶項鍊各1條，後來才又否認等情，此亦乃被告
      所不爭執者，並經證人乙○○分別於偵查中及本院審理時
      具結證述屬實（偵查卷第22頁、本院卷第48、51頁參見）
      ，復經本院當庭依職權勘驗告訴人所提出之案發當天錄影
      光碟無誤，有本院97年10月1日勘驗筆錄1份在卷可稽（本
      院卷第77頁參見），亦堪信為真實。被告雖辯稱：當時是
      翻譯人員（即乙○○）跟伊講說警察叫伊承認，這樣就沒
      有事情，伊才會承認云云，然從光碟內容前後文觀之，被
      告在承認之前，翻譯乙○○並未告知「警察叫伊承認，這
      樣就沒有事情」等語，此亦有勘驗筆錄可稽（本院卷第77
      頁參見），是被告上開所辯，尚屬無據，顯不可採。
（三）辯護意旨雖稱是因被告之行李袋外側袋有一破洞，故不知
      是何人將珠寶盒放入云云，然查：
    (1)經本院當庭勘驗被告所帶來之行李袋，該外側袋內破洞之
      長度約有20公分，此有本院97年7月14日勘驗筆錄1份在卷
      可稽（本院卷第56頁參見），然對照警卷第9頁之照片，
      行李袋外側袋內破洞之長度則約為5公分，再經本院當庭
      丈量告訴人之上開珠寶盒後，確認長度為10公分（本院卷
      第54頁參見），對照警卷第9頁之照片內珠寶盒之長度則
      約為4.5公分，是依相同比例尺還原後，於拍照當時，行
      李袋外側袋之破洞實際長度應僅有11.11公分左右，是該
      行李袋之外側袋事後之破洞情形（長約20公分），應乃被
      告事後變造所為，故被告主張可透過系爭行李袋之外側袋
      破洞，直接貫穿中間內袋，所提出之系爭行李袋1個既經
      事後變造，業與案發當時之狀況不符，自尚難以事後勘驗
      上開行李袋之情形遽為被告有利之認定。
    (2)再查，系爭行李袋之外側袋淺灰色塑膠布夾層雖有一破洞
      存在，然以肉眼觀之，其破洞與中間內袋中尚仍有一層黑
      色裡布存在，並非可直接與中間內袋貫穿相通，此亦有當
      天拍攝之行李袋照片4張可資佐證（警卷第8、9頁參見）
      。且倘果如被告所辯稱，該外側袋之破洞既可以直接貫穿
      至中間內袋，且該外側袋內只有放置其女性衛生生理用品
      ，則何以被告仍要大費周章將該外側袋上鎖？是其辯稱：
      是因自菲律賓來台後即已經養成之習慣云云，顯與一般常
      情不合，難以採信。此外，被告與告訴人既均稱，被告於
      幫傭期間，相處並無不愉快之處，亦無仇恨，告訴人自並
      無故意誣陷被告之理。是被告上開所辯，顯均屬事後卸責
      之詞，難以採信。故本件事證明確，被告犯行洵堪認定。
      是蒞庭公訴檢察官於審理中主張還須向告訴人做瞭解後，
      再向本院提出調查證據之聲請，尚屬無必要，併此敘明。
三、核被告所為，係犯刑法第320條第1項之竊盜罪。爰審酌被告
    在我國並無任何刑事前科紀錄，其受僱於告訴人，卻利用住
    在告訴人處所幫傭之便，趁機竊取雇主財物，惡性非輕，然
    念及告訴人上開失竊之物品業已找回，並已發還，有贓物認
    領保管單1份在卷可稽，財產損害非鉅，及被告為弱勢外籍
    勞工，離鄉背井，經濟狀況不佳，惟其犯後未知坦承犯行，
    仍一再飾詞矯卸，顯無悔意，暨蒞庭公訴檢察官之具體求刑
    等一切情狀，量處如主文所示之刑，併諭知易科罰金之折算
    標準，又被告為菲律賓籍人，為外國人，此有外僑居留證影
    本1份在卷可稽，其在我國境內犯竊盜罪，而受本件有期徒
    刑以上刑之宣告，有害本國社會秩序，於刑之執行完畢或赦
    免後，自無使其繼續留在本國之必要，爰依刑法第95條之規
    定，併諭知被告於刑之執行完畢或赦免後，驅逐出境。
據上論斷，應依刑事訴訟法第299條第1項前段，刑法第320條、
第41條第1項前段、第95條，刑法施行法第1條之1，判決如主文
。
本案經檢察官甲○○到庭執行職務。
中    華    民    國    97    年    10    月    15    日
                  刑事第十一庭  法  官  林臻嫺
以上正本證明與原本無異。
如不服本判決應於收受本判決後10日內向本院提出上訴書狀，並
應敘述具體理由。如未敘述上訴理由者，應於上訴期間屆滿後20
日內向本院補提理由書狀（均須按他造當事人之人數附繕本）「
切勿逕送上級法院」。
                                書記官  蕭伊舒
中    華    民    國    97    年    10    月    15    日
附錄本件論罪科刑法條：
中華民國刑法第320條（普通竊盜罪、竊佔罪）
意圖為自己或第三人不法之所有，而竊取他人之動產者，為竊盜
罪，處5年以下有期徒刑、拘役或5百元以下罰金。
意圖為自己或第三人不法之利益，而竊佔他人之不動產者，依前
項之規定處斷。
前二項之未遂犯罰之。


司法院資訊處製作；財團法人民間司法改革基金會備份。
